臺灣臺中地方法院民事裁定
111年度家調裁字第78號
聲  請  人  黃渲媃  
相  對  人  羅華雄  
上列當事人間確認親子關係不存在事件，本院裁定如下：
    主    文
一、確認聲請人與相對人間之親子關係不存在。
二、聲請程序費用由聲請人負擔。
    理    由
一、聲請意旨略以：聲請人係其母黃庭芸於民國82年3月28日所
    生，黃庭芸與相對人於87年3月16日結婚，並於翌日為聲請
    人申辦戶籍登記，登記相對人為其父。嗣近日聲請人自黃庭
    芸處得知相對人非其生父，並與生父陳興能相認，二人遂於
    111年4月19日進行DNA檢測，確認陳興能為聲請人之生父。
    爰依法聲請裁定如主文所示等語。
二、相對人答辯意旨略以：對於聲請人非相對人之女及卷附DNA
    鑑定報告內容均不爭執等語。
三、按當事人就不得處分之事項，其解決事件之意思已甚接近或
    對於原因事實之有無不爭執者，得合意聲請法院為裁定。法
    院為前項裁定前，應參酌調解委員之意見及家事調查官之報
    告，依職權調查事實及必要之證據，並就調查結果使當事人
    或知悉之利害關係人有陳述意見之機會。當事人聲請辯論者
    ，應予准許。前二項程序，準用民事訴訟法第一編第二章第
    三節關於訴訟參加之規定，家事事件法第33條定有明文。查
    本件聲請人主張相對人非其生父，卻經登載於戶籍資料上，
    致兩造親子關係有無及私法上權利義務不明確，足認聲請人
    提起本件訴訟，有即受確認判決之法律上利益。再子女身分
    之確定涉及公益，非當事人所得處分之事項，惟兩造既對於
    聲請人提起確認之訴所主張之上開原因事實並無爭執，且於
    111年10月4日調解時合意聲請本院為裁定（見該日訊問筆錄
    ），本院自應依前揭規定為裁定，合先敘明。
四、聲請人上開主張，業據其提出戶籍謄本、博微生物科技股份
    有限公司分子生物實驗室DNA基因圖譜型別分析報告為證。
    而依上揭報告所載：「送檢註明為陳興能與黃渲媃之檢體，
    其相對應之各DNA型別均無不符，故不排除一親等直系親緣
    關係之機率為99.00000000%，CPI值＝154251.2，PP值＝0.000
    00000」等語。本院參酌現代生物科學發達，醫學技術進步
    ，以DNA基因圖譜定序檢驗方法鑑定子女之血統來源之精確
    度已達99.8％以上，前揭鑑定機構本諸客觀事證所為之專業
    判斷，自應予以尊重。再佐以相對人於本院110年10月4日訊
    問時，對於上開鑑定結果均不爭執，則聲請人主張其與相對
    人間無親子關係之事實，應信符實，洵堪採認。準此，相對
    人既非聲請人之父，兩造間未有真實血緣關係，則聲請人請
    求裁定確認兩造間之親子關係不存在，自有理由，應予准許
    。
五、依家事事件法第33條、第97條、非訟事件法第21條第2項、
    民事訴訟法第95條、第81條第2款之規定，爰裁定如主文。
中　　華　　民　　國　　111 　年　　10　　月　　20　　日
                   家事法庭     法  官   陳忠榮
正本係照原本作成。
如對本裁定抗告，須於裁定送達後10日之不變期間內，向本院提
出抗告狀，並繳納抗告費新台幣1千元。
中　　華　　民　　國　　111 　年　　10　　月　　20　　日
                                書記官  黃佳莉